【裁判字號】    97,台上,6271
【裁判日期】    971204
【裁判案由】    違反藥事法等罪
【裁判全文】
最高法院刑事判決            九十七年度台上字第六二七一號
上  訴  人  甲○○
上列上訴人因違反藥事法等罪案件，不服台灣高等法院高雄分院
中華民國九十七年九月十日第二審判決（九十七年度上訴字第一
０四一號，起訴案號：台灣高雄地方法院檢察署九十六年度偵字
第一九四八號），提起上訴，本院判決如下：
    主  文
上訴駁回。
    理  由
按刑事訴訟法第三百七十七條規定，上訴於第三審法院，非以判
決違背法令為理由，不得為之。是提起第三審上訴，應以原判決
違背法令為理由，係屬法定要件。如果上訴理由書狀並未依據卷
內訴訟資料，具體指摘原判決不適用何種法則或如何適用不當，
或所指摘原判決違法情事，顯與法律規定得為第三審上訴理由之
違法情形，不相適合時，均應認其上訴為違背法律上之程式，予
以駁回。本件原判決依憑上訴人甲○○於警詢及偵審中之供述、
證人李孟勳所為不利上訴人之陳述、上訴人及李孟勳之尿液檢驗
報告、經鑑驗明確之扣案安非他命二包（驗餘淨重合計十八點０
一二公克）及施用毒品器具等項證據，認定上訴人有七次無償轉
讓安非他命予李孟勳施用之犯行，因予維持第一審論處藥事法第
八十三條第一項轉讓禁藥共七罪刑之判決，駁回其在第二審之上
訴。對於上訴人抗辯扣案物品係警方違法搜索所得，不具證據能
力等語，原判決亦依查證所得，說明本案警方雖未取得監聽票即
逕行監聽，因而得知上訴人攜帶毒品乃趨前盤查，然觀諸上訴人
於警詢時供稱：「我是於九十六年一月八日十三時二十五分在高
雄縣九曲堂火車站內行道，遭警方盤查身份，我自動交付第二級
毒品、現金二十五萬、分裝杓、玻璃球吸食器」等情，足證扣案
物品係上訴人出於任意性主動交付，並非警方非法搜索所得，自
具證據能力。從形式上觀察，原判決尚無違背法令之情形。查刑
事訴訟法第三百七十九條第十款所稱應於審判期日調查之證據，
係指與待證事實有重要關係，客觀上認為必須調查，始足為判斷
之基礎者而言；若事實已經明確，自無須另為無益之調查，而遲
滯訴訟。原判決既未援引監聽所得，作為認定上訴人犯罪之證據
，且上訴人係經警盤查身分即主動交付扣案毒品等物，警方尚無
進行搜索可言，是原審未就電話監聽部分為無益之調查，難認有
證據調查未盡之違誤。上訴意旨就此指摘，自不足據以辨認原判
決已具備違背法令之形式要件。本件上訴違背法律上之程式，應
予駁回。
據上論結，應依刑事訴訟法第三百九十五條前段，判決如主文。
中    華    民    國  九十七  年   十二   月    四    日
                      最高法院刑事第十一庭
                          審判長法官  花  滿  堂
                                法官  黃  正  興
                                法官  陳  東  誥
                                法官  林  錦  芳
                                法官  洪  昌  宏
      本件正本證明與原本無異
                                      書  記  官
中    華    民    國  九十七  年   十二   月    八    日
                                                     Ｒ


司法院資訊處製作；財團法人民間司法改革基金會備份。
